臺灣高等法院臺中分院刑事判決　　　　　　　　　　九十一年度上訴字第九二五號
　　上訴人　即
　　被　　　告　戊○○
　　指定辯護人　本院公設辯護人　乙○○
右上訴人因偽造貨幣案件，不服臺灣苖栗地方法院九十年度訴字第一三三號中華民國
九十一年四月九日第一審判決（起訴案號：臺灣苖栗地方法院檢察署九十年度偵字第
二二二九號），提起上訴，本院判決如左：
    主 　 文
上訴駁回。
    事　  實
一、戊○○曾因賭博及偽造文書案件，於民國 (下同)八十九年四月二十五日經台灣
    桃園地方法院分別判處有期徒刑二月及五月，定應執行刑六月確定，於八十九年
    八月三日執行完畢，猶不知悔改，於九十年四月三十日二十二時許，在苗栗縣頭
    份鎮建國國小停車場附近，明知詳細姓名、年籍不詳之綽號「仔仔」成年男子所
    持有之千元面額紙幣為偽造之通用紙幣，竟意圖供行使之用，以新台幣（下同）
    二千元之價格，買入並收集千元偽鈔三十張（編號ＦＮ１９００２８ＷＧ、ＧＱ
    ６６７５０６ＺＦ、ＦＭ１５８９６６ＷＨ各十張），並將其中已破損、較粗糙
    之偽鈔五張撕毀棄置（未尋獲），準備以二十五張偽鈔伺機供其購買毒品之用，
    嗣為警於同年五月二日二十三時許，在苗栗縣竹南鎮新南里崁頂一之一號松岩逸
    汽車旅館臨檢時查獲，並於戊○○身上扣得偽鈔二十五張。
二、案經苗栗縣警察局竹南分局報請臺灣苗栗地方法院檢察署檢察官偵查起訴。
    理　  由
一、訊據被告戊○○雖矢口否認犯罪，辯稱：警訊筆錄不實在，於第一次開庭時因為
    懷孕的關係，怕被關，我才承認的，偽鈔不是從我身上查到的，是從放在汽車旅
    館一樓的己○○的機車查獲的，我有向警察說機車是己○○的，警察叫我打電話
    叫己○○過來，因為警車停在旅館前，己○○就不過來了，警察說因為我告訴己○○他才不過來，如果我不承認，就要移送我的男友丙○○吸食毒品云云，惟查
    右開犯罪事實迭據被告戊○○於警訊、偵查及原審調查中坦承不諱 (詳偵查卷第
    九、十、十八、十九頁及原審卷第八十至八十二頁 )，次查證人即承辦警員丁○○於本院調查時證述：本件係我們據報前往汽車旅館，因為那邊出入複雜，我們
    去時在一樓碰到戊○○，我們在一樓盤查，又到她的房間去，要她把皮包拿出來
    ，就在他的皮包內查到扣案的偽鈔，並非在機車上查獲的，警訊筆錄有錄音等語
    (詳本院卷第三十八、三十九頁)，經本院勘驗警訊錄音帶，其內容與警訊筆錄大
    致相符 (詳本院卷第六十八頁 )，另證人己○○於本院調查時證述：假鈔不是我
    的，機車是戊○○跟我借的，我並沒有接到任何電話，我不知道這些事情，我當
    時有從那裡經過，我有看到他們被警察抓走等語 (詳本院卷第五十八頁 )，此外
    並有偽鈔二十五張扣案可資佐證。扣案之偽鈔經原審法院及本院勘驗結果，發覺
    確與真鈔不同 (詳原審卷第八十二頁及本院審理筆錄 )，綜上所述，本件事證已
    臻明確，被告所辯顯係脫卸之詞，不足採信，其犯行應堪認定。至被告請求調查
    證人己○○之通話紀錄及傳訊證人丙○○，本院認本件事證已明，且案發迄今已
    逾一年五個多月，早逾六個月之通訊紀錄調閱期限，另丙○○經本院多次傳訊均
    未到庭，本院認無再傳訊之必要，併予敘明。
二、核被告戊○○所為，係犯刑法第一百九十六條第一項之意圖供行使之用而收集偽
    造通用紙幣罪，公訴人認被告係犯收集偽造貨幣罪嫌，尚有未恰，又被告曾因賭
    博及偽造文書案件，於八十九年四月二十五日經台灣桃園地方法院分別判處有期
    徒刑二月及五月，定應執行刑六月確定，於八十九年八月三日執行完畢，有台灣
    高等法院被告全國前案紀錄表在卷可稽，五年以內再犯本件有期徒刑以上之罪，
    為累犯，應依刑法第四十七條規定加重其刑，原審以被告僅小學教育程度，行為
    時正逢懷孕期間，其夫又因案入獄，無法供給所需，遂起貪念，未顧及後果，犯
    罪情狀，尚堪憫恕，認縱科以法定最低度之刑仍嫌過重，依刑法第五十九條規定
    ，酌減其刑，依法先加後減，並審酌被告不思以正當工作，賺取財物，竟意圖供
    行使之用而收集偽造之紙幣，擾亂金融秩序，收集之數量不多，甫經收集即為警
    查獲，惡害較輕及犯罪後之態度等一切情狀，依刑法第一百九十六條第一項、第
    四十七條、第五十九條、罰金罰鍰提高標準條例第一條前段，判處有期徒刑二年
    ，扣案之偽造千元通用紙幣二十五張，依刑法二百條之規定沒收，另未扣案之五
    張偽造千元通用紙幣，被告陳明業已撕毀丟棄，顯已滅失，爰不予宣告沒收。核
    其認事、用法、量刑並無不當，被告上訴否認犯罪，並無理由，應予駁回。
三、據上論斷，應依刑事訴訟法第三百六十八條，判決如主文。
本案經檢察官甲○○到庭執行職務。
中　　　華　　　民　　　國　　　九十一　 年　　   十      月    十五    日
                                    臺灣高等法院臺中分院刑事第九庭
                                          審判長法　官  陳　筱　珮
                                                法　官　吳　重　政
                                                法　官  康　應　龍
右正本證明與原本無異。
如不服本判決應於收受送達後十日內向本院提出上訴書狀，其未敘述上訴之理由者並
得於提起上訴後十日內向本院補提理由書（均須按他造當事人之人數附繕本）。
                                                書記官  黃　薰　慧
中　　　華　　　民　　　國　　　九十一　 年　　   十      月     十七   日
                                                                        Ｉ
